【裁判字號】    97,易,801
【裁判日期】    970530
【裁判案由】    竊盜
【裁判全文】
臺灣士林地方法院刑事判決               97年度易字第801號
公  訴  人  臺灣士林地方法院檢察署檢察官
被      告  甲○○
                    （現另案於臺灣桃園看守所羈押）
上列被告因竊盜案件，經檢察官提起公訴（97年度速偵字第50號
），本院判決如下：
    主  文
甲○○竊盜，累犯，處有期徒刑柒月。
    事  實
一、甲○○有多次竊盜等前科，其於民國95年間因偽造文書案件
    經臺灣臺北地方法院以94年度易字第1409號判決處有期徒刑
    4 月確定；又因竊盜案件經臺灣高等法院以95年度上易字第
    1766號判決處有期徒刑1 年6 月確定；復因竊盜案件經臺灣
    臺北地方法院以96年度易字第303 號判決處有期徒刑4 月，
    並經臺灣高等法院以96年度上易字第963 號判決駁回上訴確
    定；上開3 案罪刑嗣經臺灣高等法院以96年度聲減字第2263
    號裁定依序減為有期徒刑2 月、9 月、2 月並就末兩案合併
    應執行有期徒刑9 月確定，已於民國96年10月3 日執行完畢
    。詎其仍不知悔改，意圖為自己不法之所有，於97年3 月11
    日16時10分許，意圖為自己不法所有，趁臺北市士林區○○
    ○路47號2樓家福股份有限公司（下稱家福公司）職員不備
    之際，竊取該公司架上之「舒適牌創4 紀鈦刮鬍刀架」6 支
    、「舒適牌創4 紀4 刀片刮鬍刀具」2 支、「舒適牌創4 紀
    鈦型男刮鬍刀架」1支、「舒適牌創4紀4刀片刮鬍刀片」17
    組、「舒適牌3D鑽石悍將刮鬍刀8 入裝」19組、「舒適牌創
    4 紀風動刮鬍刀片」17組、「舒適牌創4 紀鈦型男刮鬍刀片
    」27組、「舒適牌創4 紀金屬塗層」9 組（總價值約新臺幣
    30857 元），得手後先藏置在自備之手提袋中，再放入該賣
    場之空紙箱內裝箱，如此來回多次後，先將該紙箱放在無人
    作業之收銀臺上，佯裝無事離去，再於當日17時24分許進入
    賣場自無人作業之收銀臺取走前開紙箱，搭乘手扶梯離開之
    際，為家福公司職員吳國長查覺有異，報警當場逮捕。
二、案經台北市政府警察局士林分局報請臺灣士林地方法院檢察
    署檢察官偵查起訴。
    理  由
一、程序方面：
  (一)按被告以外之人於審判外之言詞或書面陳述，除法律有規定
    者外，不得作為證據，刑事訴訟法第159 條第1 項定有明文
    ，此乃傳聞證據之法則。次按傳聞法則之重要理論依據，在
    於傳聞證據未經當事人之反對詰問予以核實，乃予排斥，惟
    若當事人已放棄對原供述人之反對詰問權，於法院審判時表
    明同意該等傳聞證據可作為證據，基於證據資料愈豐富，愈
    有助於真實發現之理念，並貫徹刑事訴訟法修法加重當事人
    進行主義之精神，確認當事人對於證據能力有處分權之制度
    ，傳聞證據經當事人同意作為證據，法院認為適當者，亦得
    為證據。另當事人於調查證據時，對於傳聞證據表示「沒有
    意見」、「對於證據調查無意見」，而未於言詞辯論終結前
    聲明異議，應視為已有將該等傳聞證據採為證據之同意，刑
    事訴訟法第159 條之5 亦規定甚明。
  (二)被告甲○○於本院行準備程序時對於證人吳國長於警詢之證
    言之證據能力無意見（見本院97年5 月14日準備程序第4頁
    ），且於言詞辯論終結前迄未聲明異議，依刑事訴訟法第15
    9 條之5 第2 項規定，視為已同意上開證言具有證據能力，
    可作為證據，本院審酌上開證據均非違法取得，亦無證明力
    明顯過低之情形，自得採為證據。
二、實體方面：
  (一)犯罪事實之認定：
  1.訊據被告甲○○於警詢、偵訊及本院審理時固坦承於前揭時
    、地先將事實欄所載之刮鬍刀具等物品放置於手提袋中，並
    放入紙箱內裝箱，嗣未經收銀台人員結帳即攜出家福公司等
    事實，惟矢口否認有竊盜之犯行，辯稱：伊只是測試家福公
    司反應，並無竊盜之故意云云。
  2.本院查：
  (1)被告97年3 月11日16時10分許，在臺北市士林區○○○路47
    號2 樓家福公司，將該公司貨架上之「舒適牌創4 紀鈦刮鬍
    刀架」6 支、「舒適牌創4 紀4 刀片刮鬍刀具」2 支、「舒
    適牌創4 紀鈦型男刮鬍刀架」1 支、「舒適牌創4紀4刀片刮
    鬍刀片」17組、「舒適牌3D鑽石悍將刮鬍刀8 入裝」19組、
    「舒適牌創4 紀風動刮鬍刀片」17組、「舒適牌創4 紀鈦型
    男刮鬍刀片」27組、「舒適牌創4 紀金屬塗層」9 組裝入其
    自備之手提袋中，並放入賣場內之空紙箱，再將該紙箱放在
    無人作業之收銀臺上後離去，另於同日17時24分許進入賣場
    後，自無人作業之收銀臺取走前開紙箱，搭乘手扶梯離開等
    情，業據被告於警詢、偵訊時供承不諱（見偵卷第8-9 頁、
    第46-47 頁），核與證人吳國長於警詢時證稱：伊在公司賣
    場內2 樓未開機的結帳櫃臺發現有被告形跡可疑，將一紙箱
    放在櫃臺上，然後由其他有開機收銀台離去（未購物），隔
    了約1 小時，被告回到他放置紙箱之收銀櫃臺前，將那一箱
    搬走，到了1 樓我們請他出示發票，他說還沒結帳，他將架
    上刮鬍刀、刀片全部搜刮一空，放到紙箱裡等情相符（見偵
    卷第10-11 頁），台北市政府警察局士林分局搜索扣押筆錄
    、扣押物品目錄表、贓物認領保管單、贓物照片9 張（見偵
    卷第21至31頁）附卷可資佐證，前開事實已堪認定。
  (2)被告雖辯稱並無竊盜之故意云云，然案發當時其未取得銀行
    之信用卡，亦無法付錢購買等情，已據被告於偵查中供陳明
    確（見偵卷第46頁），被告既已知悉其至賣場購物時並無能
    力結帳消費，竟仍將貨架上之刮鬍刀搜刮一空，並利用手提
    袋及紙箱藏放，於賣場工作人員不注意之際，從無人作業之
    收銀臺攜出，其主觀上具有不法所有之意圖應甚明確。況被
    告所竊得財物之數量及金額均多，與一般疏忽零星挾帶之情
    形又不相同，且被告係將商品從2 樓帶至1 樓時始遭證人吳
    國長攔下詢問，復經證人吳國長證述如前，被告辯稱是想要
    測試家福公司之反應云云，核與常情不符。據此，被告前揭
    所辯，顯屬事後卸責之詞，不能採信。
  (3)綜上所述，本件事證明確，被告所辯不足採信，其犯行洵堪
    認定，應依法論科。
  (二)論罪科刑之法律適用：
    核被告甲○○所為，係犯刑法第320 條第1 項普通竊盜罪。
    又被告有事實欄所載曾受有期徒刑執行完畢之紀錄，有臺灣
    高等法院被告前案紀錄表1 份在卷可考，其於有期徒刑執行
    完畢後5 年以內，故意再犯本件法定本刑含有期徒刑之罪，
    為累犯，應依法加重其刑。爰審酌被告有多次竊盜等前科，
    有臺灣高等法院被告前案紀錄表1 份在卷可證，素行不良，
    竟冀圖不勞而獲，竊取告訴人貨架上之財物，所竊得之財物
    價值非少，犯罪手段、情節非輕，併其生活狀況、品行、智
    識程度，犯罪後推諉卸責，態度難認良好等一切情狀，量處
    如主文所示之刑，以資儆懲。
據上論斷，應依刑事訴訟法第299 條第1 項前段，刑法第320 條
第1 項、第47條第1 項，刑法施行法第1 條之1 第1 項、第2項
前段，判決如主文。
本案經檢察官洪三到庭執行職務。
中    華    民    國    97    年    5     月    30    日
                  刑事第七庭  法  官  汪梅芬
以上正本證明與原本無異。
如不服本判決，應於收受送達後10日內向本院提出上訴書狀，其
未敘述具體上訴理由者，請於上訴期間屆滿後20日內向本院補提
理由書狀（均須按他造當事人之人數附繕本）。
                               書記官  張馨尹
中    華    民    國    97    年    5     月    30    日
附錄本案論罪科刑法條全文：
中華民國刑法第320條
刑法第320 條第1 項
意圖為自己或第三人不法之所有，而竊取他人之動產者，為竊盜
罪，處5 年以下有期徒刑、拘役或5 百元以下罰金。


司法院資訊處製作；財團法人民間司法改革基金會備份。
